臺灣臺北地方法院民事裁定            100年度再易字第48號
抗告人即
再審原告    蘇哲弘
            蘇明宗
相對人即
再審被告    日立家電（台灣）股份有限公司
法定代理人  水野和德
上列當事人間再審之訴事件，抗告人對於民國100年10月14日本
院100年度再易字第48號裁定提起抗告，本院裁定如下：
    主  文
抗告駁回。
抗告費用由抗告人負擔。
    理  由
一、按對於簡易訴訟程序之第二審裁判，其上訴利益未逾第466
    條所定之額數者，當事人不得提起上訴或抗告。不得上訴於
    第三審法院之事件，其第二審法院所為裁定，不得抗告；對
    於不得抗告之裁定而抗告者，原審法院應以裁定駁回之。民
    事訴訟法第436條之2第1項、第484條第1項、第495條之1第1
    項準用同法第442條第1項規定甚明。復依同法第466條第1項
    規定及司法院民國91年1月29日（91）院臺廳民一字第03075
    號函所示，對於財產權訴訟之第二審判決，如因上訴所得受
    之利益，不逾新臺幣（下同）1,500,000 元者，不得上訴。
    又以一訴附帶主張利息或其他孳息、損害賠償、違約金或費
    用者，其價額不併算在上訴利益額之內。再審之訴形式上雖
    為訴之一種，實質上為前訴訟之再開或續行，其訴訟標的之
    價額仍應以前訴訟程序所核定者為準，不容任意變更，而在
    前訴訟就標的價額計算，因上訴所得受之利益不得提起第三
    審上訴者，在再審程序自亦不得上訴於第三審法院（最高法
    院41年台上字第303號判例參照）。
二、查本件抗告人前起訴請求相對人給付租金142,700 元及自87
    年9月1日起至清償日止每日以3,000 元計算之違約金，嗣經
    本院以88年度簡上字第296號判決相對人應給付抗告人124,0
    00元，因不得上訴於第三審法院而告確定。抗告人對於本院
    上開確定判決提起再審之訴，復經本院於100 年10月14日以
    100 年度再易字第48號裁定駁回再審之訴，抗告人雖對於本
    院上開第二審裁定具狀提起抗告（其書狀誤載為上訴，書狀
    所載日期為100年11月10日，本院收狀日期為100年10月25日
    ），惟其抗告所得受之利益，顯未逾前揭150 萬元之數額，
    揆諸前開說明，自不得提起抗告。抗告人對於不得提起抗告
    之裁定提起抗告，其抗告即非合法，應予駁回。
三、依民事訴訟法第495 條之1 第1 項、第442 條第1 項、第95
    條、第78條，裁定如主文。
中    華    民    國  100    年    10    月    27     日
                  民事第五庭    審判長法  官  薛中興
                                      法  官  林伊倫
                                      法  官  陳蒨儀
以上正本係照原本作成。
本裁定不得抗告。
中    華    民    國  100    年    10    月    27     日
                                書記官  吳貞瑩